臺灣新北地方法院民事判決
111年度小上字第137號
上  訴  人  江美玲
被  上訴人  李秉樺
上列當事人間請求損害賠償事件，上訴人對於中華民國111年5月
31日本院板橋簡易庭110年度板小字第4564號小額訴訟程序第一
審判決提起上訴，本院合議庭判決如下：
    主  文
上訴駁回。
第二審訴訟費用新臺幣壹仟伍佰元由上訴人負擔。
    理  由
一、按對於小額程序第一審裁判之上訴或抗告，非以其違背法令
    為理由，不得為之，民事訴訟法第436條之24第2項定有明文
    。又民事訴訟法第436條之32第2項規定僅準用第468條及第4
    69條第1款至第5款規定，故小額事件之上訴程序，不得以民
    事訴訟法第469條第6款之判決不備理由或理由矛盾為理由，
    指摘原判決為違背法令。是於小額事件中所謂違背法令，並
    不包含認定事實錯誤、取捨證據不當或就當事人提出之事實
    或證據疏於調查或漏未斟酌之判決不備理由情形。是當事人
    以小額程序之第一審判決違背法令為理由提起上訴時，就原
    判決如何不適用法規或適用法規不當，其上訴狀或理由書應
    有具體之指摘，並揭示該法規之條項或其內容，若係成文法
    以外之法則，應揭示該法則之旨趣，倘為司法院解釋或最高
    法院之決議，則應揭示該判解之字號或其內容；如以原審判
    決違背經驗法則、證據法則為理由，提起上訴者，其上訴狀
    或理由狀亦應有具體之指摘，並揭示該經驗法則、證據法則
    之內容；如依民事訴訟法第469條第1款至第5款所列各款事
    由提起上訴者，其上訴狀或理由書應揭示合於該條款之事實
    ，若小額程序上訴人之上訴狀或理由書未依上述方法表明者
    ，自難認已對原判決之違背法令有具體之指摘，其上訴即不
    合法（最高法院71年台上字第314號判例意旨參照）。次按
    取捨證據、認定事實本係事實審法院之職權，原判決苟依卷
    證資料，斟酌全辯論意旨，按論理及經驗法則而為證據之取
    捨並為說明，其認定於形式上並未違背法令，原即不許上訴
    人指摘原判決認定不當而以之為上訴理由（最高法院28年上
    字第1515號判例要旨可參）。且按小額訴訟程序當事人於第
    二審程序不得提出新攻擊或防禦方法，民事訴訟法第436條
    之28第1項定有明文。是小額訴訟程序上訴人未於第一審程
    序為某項聲請調查證據，至提出上訴狀時始行聲請調查證據
    ，第二審法院並無從就此新攻擊防禦方法予以審酌。末按小
    額程序之第二審判決，依上訴意旨足認上訴為無理由者，得
    不經言詞辯論為之，民事訴訟法第436條之29  第2款定有明
    文。
二、本件上訴人上訴意旨略以：原審判決違背證據應調查未調查
    ，違背邏輯，並請求傳喚證人莊曜福。被上訴人提出之照片
    與上訴人提出之照片有出入，被上訴人提出之照片有避重就
    輕或模糊或刻意以物品遮掩屋況、避開上訴人請求賠償之物
    品及位置，再上訴人之點交照片記載有告知屋主發現白蟻窩
    ，而屋主不負責之內容亦與事實不符，實係因被上訴人入住
    第2年放置漂流木以致房屋被白蟻蛀蝕，造成損害，此有上
    訴人於原審提出之照片可證，依存證信函可知被上訴人未於
    民國110年9月28日返還房屋，而係於110年10月3日點交及第
    二次點交日於110年10月4日，兩造與裝修人員趙耿皓就損害
    物品估價；再依欣欣天然氣之計費週期及被告存證信函記載
    第一、二次點交日期、返還鑰匙日期，可知瓦斯均為被上訴
    人所使用，是原判決有應調查而未調查之處。再鑰匙返還部
    分亦係於110年10月7日，在被上訴人指示下，由裝修人員趙
    耿皓通知上訴人已將房屋鑰匙寄交社區管理室。房屋損害照
    片均有拍攝日期，且大部分為110年10月3日，當時被上訴人
    亦在場，可知房屋損害均係被上訴人造成，被上訴人亦同意
    派人估價，並有被上訴人與上訴人配偶之LINE對話內容可證
    ，且上訴人事後於拆修過程中，另發現多處損害，亦有估價
    單可證。原審判決有被上訴人所處此房屋時間軸邏輯問題，
    應依據時間軸邏輯查明等語，聲明：原判決廢棄，被上訴人
    於第一審之訴及假執行之聲請均駁回。
三、本件未經言詞辯論，惟依被上訴人所提民事答辯狀略以：上
    訴人並未指出原判決有何違背法令之具體事實及理由，又小
    額事件中所謂違背法令，並不包含認定事實錯誤、取捨證據
    不當或就當事人提出之事實或證據疏於調查或漏未斟酌之判
    決不備理由情形，況原判決已就其取捨證據、認定事實之理
    由於判決理由中說明，並無違法，上訴人之上訴並不合法。
    又上訴人提出證人莊曜福，違反民事訴訟法第436條之28之
    規定，不得提出，爰請求上訴駁回等語。
四、本院之判斷：
    上訴人主張原審判決違背證據應調查未調查，違背邏輯等語
    ，惟依首揭說明，於小額事件中所謂違背法令，並不包含取
    捨證據不當或就當事人提出之事實或證據疏於調查等情，是
    上訴人以原判決有違背證據應調查未調查，違背邏輯而提起
    本件上訴，為無理由。再者，上訴人所提之上訴理由就兩造
    於原審所提出之屋況照片、存證信函、欣欣天然氣費用證明
    、LINE對話內容等，原判決據此所為之認定均與事實不符，
    且原判決有時間軸邏輯問題之事實認定爭執部分，核均屬事
    實審法院取捨證據、認定事實之職權範圍，應由事實審法院
    斟酌全辯論意旨及調查證據之結果，依自由心證判斷。是以
    ，原審就其取捨證據、認定事實，既已於原審判決理由欄內
    加以說明，自得依其心證就證據取捨結果為事實認定，難認
    有何違法之處。另上訴人提出證人及新證據部分，依首揭規
    定及說明，本院自無調查證據及審酌之必要，附此敘明。
五、綜上所述，原審判決並無上訴人所指違背法令情事，上訴人
    提起本件上訴，指摘原判決不當，求予廢棄改判，依其上訴
    意旨，堪認上訴顯無理由，爰依民事訴訟法第436條之29第2
    款規定，不經言詞辯論，逕以判決駁回之。
六、本件第二審訴訟費用應依民事訴訟法第436條之19第1項確定
    其數額為新臺幣1,500元，應由上訴人負擔。
七、據上論結，本件上訴為無理由，依民事訴訟法第436條之29
    第2款、第436條之32第1項、第2項、第449條第1項、第436 
    條之19第1項、第78條，判決如主文。
中　　華　　民　　國　　111 　年　　11　　月　　18　　日
                  民事第五庭  審判長法　官　高文淵
                                    法  官  曹惠玲
                                    法  官  鄧雅心   
以上正本係照原本作成。
本判決不得上訴。
中　　華　　民　　國　　111 　年　　11　　月　　21　　日
                                    書記官　賴峻權